【裁判字號】    89,交易,316
【裁判日期】    890927
【裁判案由】    公共危險
【裁判全文】
臺灣臺中地方法院刑事判決                        八十九年度交易字第三一六號
    公  訴  人  臺灣台中地方法院檢察署檢察官
    被      告  甲○○
右列被告因公共危險等案件，經檢察官提起公訴（八十八年度偵字第二二一四○號）
，本院判決如左：
    主  文
甲○○服用酒類，不能安全駕駛動力交通工具而駕駛，處有期徒刑貳月，如易科罰金
，以參佰元折算壹日；又因過失傷害人，處有期徒刑參月，如易科罰金，以參佰元折
算壹日。應執行有期徒刑肆月，如易科罰金，以參佰元折算壹日。
    事  實
一、甲○○於民國八十八年十月三十日下午四時至六時許，在台中縣梧棲鎮○○路○
    段友人之住處，飲用紅標米酒等酒類多杯後，已達不能安全駕駛動力交通工具之
    程度，猶於同日下午九時許，駕駛車牌號碼ＯＭ－九一八○自用小客車沿梧棲鎮
    ○○路北向行駛，本應注意汽車駕駛人應注意車前狀況，隨時採取必要安全措施
    ，且應注意汽車駕駛人飲酒後其吐氣所含酒精成份超過每公升○、二五毫克以上
    者，不得駕車，而依當時天侯晴、夜間有照明、路面狀態乾燥無缺陷且無障礙物
    、視距良好等情形，並無不能注意之情事，竟仍酒後駕車，且疏未注意車前狀況
    減速慢行，致車行已通過港埠路與中興路之交岔路口後，撞及亦疏未注意應遵行
    車道行駛而逆向迎面而來，由丙○○所駕駛之ＶＴＭ－七○二號輕機車，使丙○
    ○人車倒地，受有右側髖骨開放性骨折、左肩擦傷之傷害。經警到現場處理，當
    場測得甲○○呼氣中之酒精濃度達○．七五毫克／公升。
二、案經被害人丙○○訴由台中縣警察局清水分局報請台灣台中地方法院檢察署檢察
    官偵查起訴。
    理  由
一、訊據被告甲○○除矢口否認伊飲酒後並未達不能安全駕駛動力交通工具，辯稱警
    員施以平衡動作測試時，因伊穿著高跟鞋，始會站不穩云云外，餘對於在右揭時
    地飲酒後，駕駛動力交通工具行經上址時，與被害人丙○○騎乘機車發生碰撞，
    被害人受傷等事實坦承不諱，核與被害人丙○○指訴情節相符，且經證人即在場
    處理肇事車禍之警員乙○○於本院審理時結證明確，並有台中縣警察局道路交通
    事故調查報告表、車禍現場及車輛損害照片八幀在卷為憑。被告自白部分與事實
    相符。
二、次查，被告飲酒駕車之事實，業為被告所自承，又被告經警員施以吐氣後酒精濃
    度測試，高達每公升零點七五毫克，有酒精濃度測試單可稽、另施以直線或平衡
    動作測試，被告有腳步不穩手腳顫抖顯無法平衡之情況，有警員乙○○製作之刑
    法第一百八十五條之三案件測試觀察職務報告、台中縣警察局清水分局汽機車駕
    駛人酒後生理協調平衡檢測紀錄表各一紙在卷可稽，並經警員乙○○到庭證述明
    確，是被告服用酒類應已達不能安全駕駛動力交通工具程度，伊辯稱飲酒對駕車
    無影響云云，顯係卸責之詞不足採信。
三、按駕駛人應注意車前狀況，並隨時採取必之安全措施，並應遵守在市區道路，時
    速不得超過四○公里之限制，且應注意汽車駕駛人飲酒後其吐氣所含酒棈成份超
    過每公升Ｏ．二五毫克以上者，不得駕車，道路交通安全規則第九十四條第三項
    、第九十三條第一項第一款、第一百十四條第二款分別定有明文。經查，本件被
    告於前開時地駕車，本應注意遵守上開規定，依當時天氣晴朗，夜間有照明設備
    ，路面乾燥、無缺陷及無障礙物，有上開道路交通事故調查報告表附卷可查，又
    無不能注意之情形，詎其能注意，竟猶仍酒後駕車復疏未注意車前狀況減速慢行
    ，因而肇事，並致告訴人受傷，且被告之過失行為與告訴人受傷間有相當因果關
    係。另告訴人逆向行駛，就本件車禍之發生亦與有過失，惟被告尚難執此解免其
    過失責任。綜上，被告事證明確，犯行堪以認定。
二、核被告甲○○所為，係犯刑法第一百八十五條之三之服用酒類，不能安全駕駛動
    力交通工具而駕駛罪，及同法第二百八十四條第一項前段之過失傷害罪。又被告
    酒醉駕車，因而致人受傷，依法應負過失傷害罪責，依道路交通管理處理罰條例
    第八十六條第一項規定，應加重其刑。被告所犯上開二罪，犯意各別，犯罪構成
    要件不同，應予分論併罰。爰審酌被告及告訴人過失程度，告訴人所受之傷害、
    被告迄今未能與告訴人達成和解，及其肇事後坦承部分犯行等一切情狀，量處如
    主文所示之刑，並諭知易科罰金之折算標準，且定其應執行刑。
據上論斷，應依刑事訴訟法第二百九十九條第一項前段，刑法第一百八十五條之三、
第二百八十四條第一項前段、第四十一條、第五十一條第五款，道路交通管理處罰條
例第八十六條第一項，罰金罰鍰提高標準條例第一條前段、第二條，判決如主文。
中      華      民      國      八十九      年      九    月   二十七   日
                                      臺灣臺中地方法院交通法庭
                                          法  官  陳  淑  芳
右正本證明與原本無異。
如不服本判決，應於判決送達後十日內向本院提出上訴狀，上訴於臺灣高等法院臺中
分院( 須附繕本 )。
              書記官
中      華      民      國      八十九      年      九    月   二十九   日


司法院資訊處製作；財團法人民間司法改革基金會備份。
